【裁判字號】    99,易,527
【裁判日期】    990722
【裁判案由】    竊盜
【裁判全文】
臺灣彰化地方法院刑事判決               99年度易字第527號
公  訴  人  臺灣彰化地方法院檢察署檢察官
被      告  丙○○
上列被告因竊盜案件，經檢察官分別提起公訴（九十九年度偵緝
字第一九七號，九十九年度偵字第四０五六、四０七七、四八二
七、五五六二號），本院合併依簡式審判程序判決如下：
    主  文
丙○○所犯如附表所示之罪，各處如附表主文欄所示之刑。應執
行有期徒刑貳年拾月，扣案之Ｔ型扳手壹支沒收。
    事  實
一、丙○○前於民國八十三年間因違反肅清煙毒條例案件，經本
    院以八十三年度訴字第一０七四號判處有期徒刑三年二月，
    上訴後復經臺灣高等法院臺中分院以八十三年度上訴字第四
    一七七號判決駁回上訴確定（第一案）；又於八十三年間因
    違反肅清煙毒條例案件，經臺灣高等法院臺中分院以八十三
    年度上訴字第四一二０號判處有期徒刑七年六月確定（第二
    案），前開二案經臺灣高等法院臺中分院以八十四年度聲字
    第六０六號定應執行有期徒刑十年確定，經入監執行後，於
    八十七年八月二十日假釋出監；詎丙○○再於假釋期間之八
    十九年間因竊盜案件，經本院以八十九年度易字第一六一一
    號判處有期徒刑十月確定（第三案），並撤銷前開假釋；又
    於九十年間因偽造文書案件，經最高法院以九十六年度臺非
    字第一０八號判決有期徒刑六月確定（第四案），上開第三
    案與第四案因符合中華民國九十六年罪犯減刑條例規定，經
    臺灣雲林地方法院以九十六年度聲減字第二八三號裁定分別
    減為有期徒刑五月、三月，並定應執行有期徒刑七月又十五
    日確定，其後並與上開撤銷假釋後之殘刑五年六月又二十八
    日接續執行，甫於九十六年七月十六日縮短刑期執行完畢。
    詎仍不知悔改，復基於意圖為自己不法所有之各別竊盜犯意
    ，於附表所示之時間，在附表所示之地點，以附表所示之方
    式，分別竊取附表所示之財物。嗣因丙○○另案遭通緝，於
    九十九年三月三十日上午五時三十分許，在南投縣草屯鎮○
    ○路七六三巷十一號前，為警緝獲，並扣得行竊所用之Ｔ型
    扳手一支。嗣經警借提查證，丙○○乃向警方自首附表編號
    四、五、六之竊盜犯行，因而循線查悉上情。
二、案經臺中縣警察局霧峰分局報告臺灣南投地方法院檢察署檢
    察官呈請臺灣高等法院臺中分院檢察署檢察長核轉暨彰化縣
    警察局彰化分局先後報請臺灣彰化地方法院檢察署檢察官偵
    查起訴。
    理  由
一、上揭事實，業據被告丙○○於本院準備程序、審理時認罪而
    坦承不諱，核與證人即共同被告張家松於警詢時、偵查中證
    述共同行竊過程，以及證人即被害人甲○○、戊○○、壬○
    ○、丁○○、己○○、辛○○、庚○○、乙○○等人於警詢
    時證述遭竊情節，均互核相符，並有彰化縣警察局彰化分局
    刑案現場勘察報告二份及現場勘查照片共三十二張、車籍查
    詢基本資料一紙、監視器拍攝影像畫面共十三張、贓物認領
    保管單四紙、失車唯讀案件基本資料四份、內政部刑事警察
    局九十九年一月十一日刑紋字第０九九０００四二四八號鑑
    驗書、九十九年四月一日刑紋字第０九九００四二一九六號
    鑑定書各一紙、彰化縣警察局車輛尋獲電腦輸入單二紙、臺
    中縣警察局車輛尋獲電腦輸入單一紙等件附卷可據，此外復
    有供行竊所用之Ｔ型扳手一支扣案可資佐證。綜上所述，本
    件事證明確，被告前開多次竊盜犯行，均堪認定，應予依法
    論科。
二、核被告丙○○所為如附表編號一所示之犯行，係犯刑法第三
    百二十一條第一項第二款、第三款之攜帶兇器毀越門扇竊盜
    罪；其所為如附表編號二、三、四、五、六、八所示之犯行
    ，均係犯刑法第三百二十一條第一項第三款之攜帶兇器竊盜
    罪；其所為如附表編號七所示之犯行，係犯刑法第三百二十
    條第一項之普通竊盜罪。被告丙○○就上開如附表編號一所
    示之加重竊盜犯行，與另案被告張家松間，有犯意聯絡及行
    為分擔，應論以共同正犯。又被告所犯上開八罪間，犯意各
    別，行為互殊，應予分論併罰。另被告有如事實欄所載之前
    案紀錄，並於九十六年七月十六日縮短刑期執行完畢一節，
    有臺灣彰化地方法院檢察署被告刑案資料查註紀錄表及臺灣
    高等法院被告前案紀錄表各一份附卷可憑，其於前開有期徒
    刑執行完畢後，五年內故意再犯本件有期徒刑以上之罪，為
    累犯，均依刑法第四十七條第一項規定，加重其刑。再被告
    所為如附表編號四、五、六所示之犯行，係於有偵查犯罪職
    權之公務員發覺該犯罪之前，即主動自承有上開罪行，並表
    示願意接受裁判，此有警訊筆錄二份存卷可稽，爰均依刑法
    第六十二條前段規定減輕其刑，且依法先加而後減之。爰審
    酌被告正值壯年，不思以正當方式謀生，僅因貪圖不法利益
    ，即以攜帶兇器、毀越門扇或其他方式竊取他人物品，顯然
    欠缺法治觀念，所為侵害他人財產法益，危害社會治安，行
    為甚值非議，暨參酌其品行、智識程度，犯後尚知坦承犯行
    ，態度良好等一切情狀，分別量處如主文所示之刑，並定其
    應執行之刑。扣案之之Ｔ型扳手一支，為被告所有供本件犯
    罪所用之物，爰依刑法第三十八條第一項第二款規定，併予
    宣告沒收。至於未扣案之螺絲起子一支，雖亦為被告所有供
    其犯如附表編號一所示加重竊盜罪行之物，惟因並未扣案，
    亦非屬違禁物，為免日後執行困難，爰不予宣告沒收，附此
    敘明。
據上論斷，應依刑事訴訟法第二百七十三條之一第一項、第二百
九十九條第一項前段，刑法第三百二十條第一項、第三百二十一
條第一項第二款、第三款、第五十一條第五款、第四十七條第一
項、第六十二條前段、第三十八條第一項第二款，刑法施行法第
一條之一，判決如主文。
本案經檢察官林于人到庭執行職務。
中    華    民    國    99    年    7    月    22     日
                  臺灣彰化地方法院刑事第三庭
                      法      官  李  進  清
以上正本證明與原本無異。
如不服本判決應於收受判決後10日內向本院提出上訴書狀，並應
敘述具體理由；其未敘述上訴理由者，應於上訴期間屆滿後20日
內向本院補提理由書（均須按他造當事人之人數附繕本）「切勿
逕送上級法院」。
告訴人或被害人對於判決如有不服具備理由請求檢察官上訴者，
其上訴期間之計算係以檢察官收受判決正本之日期為準。
中    華    民    國    99    年    7     月    22    日
                      書  記  官  蘇  美  苓
附錄本案論罪科刑法條全文：
中華民國刑法第320條第1項
（普通竊盜罪、竊佔罪）
意圖為自己或第三人不法之所有，而竊取他人之動產者，為竊盜
罪，處5  年以下有期徒刑、拘役或 5 百元以下罰金。
意圖為自己或第三人不法之利益，而竊佔他人之不動產者，依前
項之規定處斷。
前二項之未遂犯罰之。
中華民國刑法第321條第1項
（加重竊盜罪）
犯竊盜罪而有左列情形之一者，處 6 月以上、 5 年以下有期徒
刑：
一、於夜間侵入住宅或有人居住之建築物、船艦或隱匿其內而犯
    之者。
二、毀越門扇、牆垣或其他安全設備而犯之者。
三、攜帶兇器而犯之者。
四、結夥三人以上而犯之者。
五、乘火災、水災或其他災害之際而犯之者。
六、在車站或埠頭而犯之者。
前項之未遂犯罰之。
【附表】：
┌──┬─────┬─────┬───────┬────┬────┬───────────┐
│編號│犯罪時間  │犯罪地點  │竊盜方式及失竊│被害人或│所犯法條│        主文          │
│    │          │          │財物          │管理人  │        │                      │
├──┼─────┼─────┼───────┼────┼────┼───────────┤
│一  │九十九年一│彰化縣彰化│丙○○與張家松│甲○○  │刑法第三│丙○○共同攜帶兇器、毀│
│    │月二日上午│市○○路二│共同基於意圖為│        │百二十一│越門扇竊盜，累犯，處有│
│    │八時許    │段三四０巷│自己不法所有之│        │條第一項│期徒刑捌月。          │
│    │          │九號之一  │犯意聯絡，由林│        │第二、三│                      │
│    │          │          │政峰以螺絲起子│        │款      │                      │
│    │          │          │一支敲破玻璃門│        │        │                      │
│    │          │          │，二人並進入該│        │        │                      │
│    │          │          │處屋內竊取王政│        │        │                      │
│    │          │          │傑所有金戒指三│        │        │                      │
│    │          │          │枚、藍寶石一顆│        │        │                      │
│    │          │          │及現金新臺幣四│        │        │                      │
│    │          │          │千餘元及烏魚子│        │        │                      │
│    │          │          │四箱。        │        │        │                      │
├──┼─────┼─────┼───────┼────┼────┼───────────┤
│二  │九十九年一│南投縣草屯│丙○○意圖為自│戊○○  │刑法第三│丙○○攜帶兇器竊盜，累│
│    │月二十三日│鎮○○街一│己不法之所有，│        │百二十一│犯，處有期徒刑捌月，扣│
│    │十三時三十│段五十二號│以扣案之兇器Ｔ│        │條第一項│案之Ｔ型扳手壹支沒收。│
│    │分許      │前        │型扳手竊取車牌│        │第三款  │                      │
│    │          │          │號碼Ｈ２－２１│        │        │                      │
│    │          │          │２３號自用小客│        │        │                      │
│    │          │          │車一臺。      │        │        │                      │
│    │          │          │              │        │        │                      │
├──┼─────┼─────┼───────┼────┼────┼───────────┤
│三  │九十九年一│彰化縣彰化│丙○○意圖為自│壬○○  │刑法第三│丙○○攜帶兇器竊盜，累│
│    │月二十六日│市○○路一│己不法之所有，│        │百二十一│犯，處有期徒刑柒月，扣│
│    │十二時十五│段七十四巷│以扣案之兇器Ｔ│        │條第一項│案之Ｔ型扳手壹支沒收。│
│    │分許      │六十三號旁│型扳手竊取車牌│        │第三款  │                      │
│    │          │之停車場內│號碼６Ｈ－２５│        │        │                      │
│    │          │          │３１號自用小客│        │        │                      │
│    │          │          │車內之音響及擴│        │        │                      │
│    │          │          │大器各一臺。  │        │        │                      │
│    │          │          │              │        │        │                      │
├──┼─────┼─────┼───────┼────┼────┼───────────┤
│四  │九十九年一│彰化縣彰化│丙○○意圖為自│丁○○  │刑法第三│丙○○攜帶兇器竊盜，累│
│    │月二十六日│市○○街九│己不法之所有，│        │百二十一│犯，處有期徒刑柒月，扣│
│    │二十二時許│十號前    │以扣案之兇器Ｔ│        │條第一項│案之Ｔ型扳手壹支沒收。│
│    │          │          │型扳手竊取車牌│        │第三款  │                      │
│    │          │          │號碼ＦＯ－５０│        │        │                      │
│    │          │          │７５號自用小客│        │        │                      │
│    │          │          │車一臺。      │        │        │                      │
│    │          │          │              │        │        │                      │
├──┼─────┼─────┼───────┼────┼────┼───────────┤
│五  │九十九年二│彰化縣彰化│丙○○意圖為自│己○○  │刑法第三│丙○○攜帶兇器竊盜，累│
│    │月十一日凌│市○○路五│己不法之所有，│        │百二十一│犯，處有期徒刑柒月，扣│
│    │晨五時許  │十七號前  │以扣案之兇器Ｔ│        │條第一項│案之Ｔ型扳手壹支沒收。│
│    │          │          │型扳手竊取車牌│        │第三款  │                      │
│    │          │          │號碼ＮＹ－３５│        │        │                      │
│    │          │          │６６號自用小客│        │        │                      │
│    │          │          │車一臺。      │        │        │                      │
│    │          │          │              │        │        │                      │
├──┼─────┼─────┼───────┼────┼────┼───────────┤
│六  │九十九年二│南投縣草屯│丙○○意圖為自│辛○○  │刑法第三│丙○○攜帶兇器竊盜，累│
│    │月十一日凌│鎮玉峰里平│己不法之所有，│        │百二十一│犯，處有期徒刑柒月，扣│
│    │晨三時許  │等街草屯國│以扣案之兇器Ｔ│        │條第一項│案之Ｔ型扳手壹支沒收。│
│    │          │小後門    │型扳手竊取車牌│        │第三款  │                      │
│    │          │          │號碼ＶＴＴ－０│        │        │                      │
│    │          │          │１３號輕型機車│        │        │                      │
│    │          │          │一臺。        │        │        │                      │
│    │          │          │              │        │        │                      │
├──┼─────┼─────┼───────┼────┼────┼───────────┤
│七  │九十九年二│彰化縣花壇│丙○○意圖為自│庚○○  │刑法第三│丙○○竊盜，累犯，處有│
│    │月十一日十│鄉岩竹村福│己不法之所有，│        │百二十條│期徒刑伍月。          │
│    │七時許    │德巷巷口附│趁被害人庚○○│        │第一項  │                      │
│    │          │近        │忘記將車牌號碼│        │        │                      │
│    │          │          │ＫＸＥ－９０８│        │        │                      │
│    │          │          │號重型機車鑰匙│        │        │                      │
│    │          │          │拔下，徒手竊取│        │        │                      │
│    │          │          │該機車一臺。  │        │        │                      │
│    │          │          │              │        │        │                      │
├──┼─────┼─────┼───────┼────┼────┼───────────┤
│八  │九十九年三│南投縣草屯│丙○○意圖為自│乙○○  │刑法第三│丙○○攜帶兇器竊盜，累│
│    │月七日上午│鎮○○路六│己不法之所有，│        │百二十一│犯，處有期徒刑捌月，扣│
│    │九時十分許│一五號對面│以扣案之兇器Ｔ│        │條第一項│案之Ｔ型扳手壹支沒收。│
│    │          │空地      │型扳手竊取車牌│        │第三款  │                      │
│    │          │          │號碼ＱＶ－６３│        │        │                      │
│    │          │          │１０號自用小客│        │        │                      │
│    │          │          │車一臺。      │        │        │                      │
│    │          │          │              │        │        │                      │
└──┴─────┴─────┴───────┴────┴────┴───────────┘

司法院資訊處製作；財團法人民間司法改革基金會備份。
